# 请教有关非货币性资产

提问人：cxiaodiao 时间：2010-08-15 22:42:04
非货币性资产交换来的工程物资 进项税单独核算吗

回答人：chenyiwei
回复 楼主 cxiaodiao 的帖子看该项工程物资是否用于可抵扣进项税额的动产类固定资产项目。如果用于不动产的，则不能抵扣，也就不能单独核算进项税额。可参考财税[2009]113号。